【裁判字號】    89,聲再,720
【裁判日期】    900131
【裁判案由】    聲請再審
【裁判全文】
臺灣高等法院刑事裁定                            八十九年度聲再字第七二號
    再審聲請人
    即受判決人  甲○○
    選任辯護人  曾丁壽
右列聲請人因違反商標法等案件，對於本院八十八年度上訴字第六四六號，中華民國
八十九年十月三十日確定判決（臺灣士林地方法院八十四年度訴字第一○九四號、臺
灣士林地方法院檢察署八十四年度偵字第七○七八號），聲請再審，本院裁定如左：
    主  文
再審及停止刑罰執行之聲請均駁回。
    理  由
一、聲請意旨略以：本件告訴人瑞士商勞力士錶廠商標「DATE  JUST」，因以一般習
    慣上通用之文字，一般名詞作為商標，當然違反商標法之規定，且所謂「日期」
    、「剛剛」並無商品特性之表徵，當然不得作為商標註冊，況現手錶有「日期」
    者比比皆是，故經濟部智慧財產局准告訴人將「DATE  JUST」准予繼續作為註冊
    商標延期，殊屬違反商標法第三十七條之規定，業經被告提起行政訴訟，現由台
    北高等行政法院以八十九年訴字第七九八號審理中，有該法院通知書可稽，詎原
    確定法院對此有利於被告之重要證據竟漏未審酌，被告自得聲請再審。又印刷之
    型錄不能作為被告有製作型錄上所印刷之手錶，現場亦無擺置該型錄上手錶成品
    ，被告自無仿冒註冊商標可言，至為明確，茲發現型錄之新證據聲請再審；檢察
    官曾發搜索票至被告店搜索結果，根本沒有搜索到違反註冊商標之手錶成品。原
    確定判決稱所餘男用嘟爵金錶一只，已為被告予以銷燬滅失云云，查無任何證據
    以實其說。至於告訴代理人黃章典律師至統帥企業社購買男用嘟爵金錶一只，係
    黃章典律師為誘導犯罪之行為，必不能作為被告犯罪之證據，極臻明確。此乃新
    發現之證據，亦為確定判決漏未審酌之有利被告之新證據，爰依刑事訴訟法第四
    百二十條第一項第六款及第四百二十一條規定聲請再審，並准予停止刑之執行云
    云。
二、按不得上訴於第三審法院之案件，其經第二審確定之有罪判決，如就足生影響於
    判決之重要證據漏未審酌者，固得為受判決人之利益聲請再審，刑事訴訟法第四
    百二十一條定有明文，惟所謂「足生影響於判決之重要證據漏未審酌」，係指當
    事人於第二審法院判決前，已發現而提出之證據，足以影響、變更判決結果，而
    法院漏未審酌而言。如當事人所提出之證據，不足以影響判決結果，或第二審法
    院依調查之結果，本於論理法則、經驗法則，取捨證據後，認定事實者，則不包
    括之。又按刑事訴訟法第四百二十條第一項第六款規定所謂「發現確實之新證據
    」，係指該項證據當時已經存在，為法院及當事人所不知，事後始經發現，且必
    須可認為確實足以動搖原確定判決而為受判決人有利之判決者，始足當之（最高
    法院七十七年度台抗字第六○號判決要旨參照）；至該項證據，若判決前已經當
    事人提出或聲請調查之證據，經原法院捨棄不採者，即非該條款所謂發現之新證
    據，不得據為聲請再審之原因（最高法院二十八年抗字第八號判例參照）。
三、查本件聲請人係以原確定判決就其所提起之行政訴訟（案號：臺北高等行政法院
    八十九年訴字第七九八號）漏未審酌據而聲請再審，惟查原確定判決就聲請人所
    認「日期」、「剛剛」並無商品特性之表徵而不得做為商標乙節，已於原判決理
    由欄一(一)中詳予說明，抑且，本件聲請人所提出其向智慧財產局申請評定後提起
    之行政訴訟，並非於第二審法院判決前已發現而提出之證據，自非漏未審酌之證
    據；亦非當時已經存在，為法院及當事人所不知之證據，即非所謂之新證據，均
    不得據以聲請再審。另聲請意旨所稱原確定判決認為被告銷燬男用嘟爵金錶一只
    ，並無證據以實說；及告訴代理人黃章典律師至統帥企業社購買男用嘟爵金錶一
    只，為誘導犯罪之行為；及發現型錄，均為發現之新證據，亦為確定判決漏未審
    酌之有利被告之新證據云云，然被告銷燬男用嘟爵金錶一只、告訴代理人黃章典
    律師至統帥企業社購買男用嘟爵金錶一只及型錄，於事實審判決前即已存在，且
    早為聲請人及法院所明知，故並無事後始行發現可言，且上開證據業經原確定判
    決於理由欄一(二)、二、三中予以敘明其認定及採取之理由，亦無漏未審酌之情事
    ，是聲請人前揭所謂發現確實之新證據，無非係對原確定判決所為證據之取捨及
    認定事實再為爭執，並非有何「發現確實之新證據」，則該等證據即非刑事訴訟
    法第四百二十條第一項第六款所謂之發現新證據。
四、綜上所述，本件聲請人甲○○以有重要證據漏未審酌及發現確實之新證據而聲請
    本件再審，為無理由，應予駁回。又其再審之聲請，既應駁回，其停止刑罰執行
    之聲請，即屬不能准許，應併予駁回。
五、據上論斷，應依刑事訴訟法第四百三十四條第一項裁定如主文。
中      華      民      國    九十      年      一      月    三十一    日
                              臺灣高等法院刑事第二十二庭
                                  審判長法  官  許  正  順
                                        法  官  邱  同  印
                                        法  官  胡  方  新
右正本證明與原本無異。
不得抗告。
                                        書記官  秦  慧  榮
中    華    民    國     九十     年        二      月         一       日


司法院資訊處製作；財團法人民間司法改革基金會備份。
